【裁判字號】    95,訴,3879
【裁判日期】    951229
【裁判案由】    毒品危害防制條例
【裁判全文】
臺灣臺中地方法院刑事判決              95年度訴字第3879號
公  訴  人  臺灣臺中地方法院檢察署檢察官
被      告  甲○○
上列被告因違反毒品危害防制條例案件，經檢察官提起公訴（95
年度毒偵字第5220號），嗣經本院合議庭裁定由受命法官獨任行
簡式審判程序，本院判決如下：
    主    文
甲○○施用第一級毒品，處有期徒刑柒月。
    犯罪事實
一、甲○○前因施用毒品案件，經本院以94年度毒聲字第613號
    裁定送觀察、勒戒後，認無繼續施用毒品之傾向，於民國94
    年6月8日觀察勒戒執行完畢釋放，並經臺灣臺中地方法院檢
    察署檢察官於94年6月8日以94年度毒偵字第2754號為不起訴
    處分確定。詎甲○○仍不知警惕，於前揭觀察勒戒執行完畢
    釋放後5年內，基於施用第一級毒品之犯意，於95年9月5日
    晚間9時53分起回溯96小時內之某時（但應扣除為警通知到
    場採尿後，在警局內等待之時間，下同），在臺中市○○路
    ○段某公共廁所內，以將第一級毒品海洛因置於香菸內，再
    以火燃點產生濃煙而以口鼻吸食之方式，施用第一級毒品海
    洛因1次。嗣因其為毒品列管人口，經警於95年9月5日晚間9
    時50分許通知其到臺中市第二分局報到，經其同意採尿送驗
    結果呈嗎啡陽性反應，始知上情。
二、案經臺中市警察局第二分局報請臺灣臺中地方法院檢察署檢
    察官偵查起訴。
    理    由
一、上揭曾於95年9月5日晚間9時53分起回溯96小時內之某時，
    在臺中市○○路○段某公共樓廁所內，以前揭方式施用第一
    級毒品海洛因1次等事實，業據被告甲○○於本院審理時坦
    承不諱，且被告因係毒品列管人口，經警通知報到，並經其
    同意所採集尿液，經送驗結果，呈嗎啡陽性反應，有中山醫
    學大學附設醫院檢驗科藥物檢測中心95年9月14日編號第
    0000000號檢驗報告1紙在卷可證，堪認被告上開自白確與事
    實相符，足以採信。又被告前因施用毒品案件，經本院以94
    年度毒聲字第613號裁定送觀察、勒戒後，認無繼續施用毒
    品之傾向，於94年6月8日觀察勒戒執行完畢釋放，並經臺灣
    臺中地方法院檢察署檢察官於94年6月8日以94年度毒偵字第
    2754號為不起訴處分確定等情，有臺灣臺中地方法院檢察署
    刑案資料查註紀錄表、臺灣高等法院被告前案紀錄表各1份
    附卷足憑，其於觀察勒戒執行完畢獲釋5年內，再犯毒品危
    害防制條例第10條之罪，事證明確，被告犯行洵堪認定。
二、查海洛因為毒品危害防制條例第2條第2項第1款規定之毒品
    ，是被告所為，係犯同條例第10條第1項之施用第一級毒品
    罪。被告持有第一級毒品之低度行為，應為施用之高度行為
    所吸收，不另論罪。爰審酌被告前已有施用毒品前科，有上
    開刑案紀錄表可查，今再為施用，法治觀念之淡薄，然施用
    毒品究屬戕害自身健康之犯罪，被告施用毒品尚未造成他人
    明顯之危害，且於本院審理中已坦承犯行，犯後態度尚稱良
    好，並兼衡被告犯罪之動機、目的、手段、生活狀況及智識
    程度暨其現已有正常工作，已據其所述甚詳等一切情狀，量
    處如主文所示之刑。
三、公訴意旨另稱：被告除前述施用第一級毒品海洛因之犯行外
    ，並基於反覆施用第一級毒品海洛因之犯意，自95年8月間
    某日起至同年9月2日凌晨某時止，亦在前揭處所，施用第一
    級毒品海洛因多次，因認被告此部分亦涉有施用第一級毒品
    罪嫌等語。惟按人體施用第一級毒品海洛因因經尿液排出之
    時間，依吸食量之多寡、人體代謝功能、吸食者之年齡及性
    別有所差異，惟一般而言，施用者在96小時內所排出之尿液
    均有可能被檢出，雖為本院歷來職務上審理毒品案件所得知
    悉，然此尿液檢驗之結果，充其量僅得證明受檢驗人在採尿
    送檢前之96小時內有施用第一級毒品海洛因之行為，並無從
    證明受檢驗人在此96小時內曾「多次」施用第一級毒品海洛
    因。因此被告於95年9月5日晚間9時53分為警所採集之尿液
    ，經送驗結果呈嗎啡陽性反應，僅能證明被告於95年9月5日
    晚間9時53分起回溯96小時內，有施用第一級毒品海洛因之
    情事，並無從證明被告在此期間內，曾有多次施用第一級毒
    品海洛因之情事。因此被告於偵訊及本院審理中供稱其除前
    揭犯罪事實欄所示之施用第一級毒品海洛因1次外，尚亦施
    用多次云云，自不能僅以前揭尿液檢驗報告惟其唯一之佐證
    ，故其屬唯一自白，無證據能力，此外，本院復查無其餘證
    據資料可資證明被告除施用1次外，尚有其他施用行為之存
    在，被告此部分行為，即屬不能證明，原應為被告無罪之諭
    知，因公訴人認被告此部分行為與前揭論罪科刑中之施用第
    一級毒品部分，有集合犯之實質上一罪關係，爰不另為無罪
    之諭知。
據上論斷，應依刑事訴訟法第273條之1第1項、第299條第1項前
段，毒品危害防制條例第10條第1項，判決如主文。
本案經檢察官楊朝嘉到庭執行職務。
中    華    民    國    95    年    12    月    29    日
                  刑事第14庭    法  官  林世民
上正本證明與原本無異。
如不服本判決，應於送達後10日內向本院提出上訴狀（須附繕本
），上訴於臺灣高等法院臺中分院。
                                書記官  紀俊源
中    華    民    國    95    年    12    月    29    日
附錄論罪科刑法條：
毒品危害防制條例第10條第1項：
施用第一級毒品者，處 6 月以上 5 年以下有期徒刑。


司法院資訊處製作；財團法人民間司法改革基金會備份。
